# 三无投资的分类

提问人：雪儿的小猪 时间：2022-01-11 15:36:24
对于三无投资，旧准则分类为可供出售金融资产，新准则分类为其他权益工具投资或者交易性金融资产（公允价值能够可靠计量的情况下），公允价值不能可靠计量的情况下，应该分类为哪项资产呢？

回答人：chenyiwei
新准则下金融资产的分类依据是合同现金流量特征和管理金融资产的业务模式，并不以“公允价值能否可靠计量”作为区分标准。所有权益类投资都可以默认为以公允价值计量且其变动计入损益的金融资产，但在有限情况下，可以以成本作为公允价值的最佳估计（见新CAS 22第四十四条）。